

CARLOS MANUEL LOPEZ

Solution Architect

cmlopez.ar@gmail.com
1144078868
CABA, Argentina

chmlopez.github.io/cv/

linkedin.com/in/chmlopez in

Trabajo en soluciones estratégicas para empresas con una visión centrada en los clientes y el análisis de datos. Considero como principal objetivo mejorar la experiencia de usuario para facilitar la producción y el desarrollo de nuevos negocios aplicados a las nuevas tecnologías.

CABA

CABA

EXPERIENCIA

Technical Presales Consultant Xappia ♂

06/2018 – Present

06/2018 – Present Soluciones Cloud

Logros

- Diseño de POCs, MOCKs y Demos en Salesforce.
- Automatizaciones, update de bases de datos, integraciones con sistemas externos a soluciones cloud.
- Diseño funcional de requerimientos. Modelado de base de datos. Diagrama de entidad-relación. Relevamientos de procesos de negocios y aplicación de casos de uso.
- Relación directa con clientes.
- Estimaciones de implementaciones para proyectos y soportes evolutivos.

Administrador de Sistemas

Electro Universo 🗷

Distribuidor materiales eléctrico e iluminación

Logros

12/2016 - 06/2018

- Coordinación del sistema Calipso y Punto de Venta en Visual Basic. Algoritmos, reglas de negocio y definiciones de procesos de sistema.
- Arquitectura del rendimiento de plataformas de IT.
- Análisis y gestión de bases de datos. Instrucciones y queries en SQL Server.
- Administración del firewall Fortinet FortiGate.
 Configuraciones en email cliente. Conexiones FTP y portal web de la empresa.

CERTIFICACIONES

Salesforce Certified Administrator (04/2020 – Present)

ID 21142897

Trailhead by Salesforce (06/2018 – Present)

Nivel Ranger alcanzado en la administración de la platadforma Salesforce.

EDUCACIÓN

Analista Programador Universitario Universidad Abierta Interamericana (UAI)

02/2018 – Present

CABA

Lic. Comunicación Social Uiversidad Nacional de La Plata (UNLP)

02/2009 – 12/2015

La Plata, Buenos Aires

SKILLS

Análisis funcional Analítico

Enfoque a procesos de negocio Soluciones Cloud

Configuración de sistemas Relacionamiento

Estimación de proyectos Definición de alcances

ENCUENTROS

O Asistente Partner en Dreamforce 2019
Salesforce ♂

11/2019 - 11/2019

San Francisco, USA

OTRAS EXPERIENCIAS

Instituto Provincial de la Administración Pública (06/2016 – 12/2016)

Trainer de equipos de usuarios finales del Sistema Integrado de Gestión y Administración Financiera (SIGAF)

Agencia Periodística de Buenos Aires (08/2011 – 12/2016)

Producción y edición de contenido web

Consejo Profesional de Ciencias Económicas PBA (01/2013 – 12/2013)

Asistente de prensa y difusión

PROYECTOS DESTACADOS

Creación de POCs y Demos (06/2018 – Present)

Procesos de negocio de entidades bancarias, retailers, industrias, distribuidores y entes públicos. Coordinación de integraciones.

LENGUAJES

Inglés

Professional Working Proficiency

INTERESES

Deporte Cine Música

Tecnología e innovación Viajes

Lecturas y nuevos aprendizajes Escritura